# 陈版：非全资子公司处置时其资本溢价在合并报表中的处理

提问人：asq 时间：2012-04-26 11:29:02
陈版：
非全资子公司处置时，原合并报表中资本公积中所包括的该子公司的资本溢价是否转入损益，还是视同权益性交易的结果仍保留在资本公积中？

回答人：chenyiwei
“原合并报表中资本公积中所包括的该子公司的资本溢价”是指什么，具体是如何形成的？

回答人：chenyiwei
回复 asq 的帖子
如果是这种情况，为何还原的是该子公司的“资本溢价”而不是其他综合收益性质的资本公积？请把该资本公积形成的背景详细说一下。

回答人：chenyiwei
回复 zengfengxia 的帖子
站在合并报表层面考虑，将投资补助（无论是给母公司还是给子公司的，总之是给本合并集团的），确认为资本公积，表明这是来源于外部的资本性投入。此类资本公积一旦形成即与当初导致其形成的资产分离，其后尽管子公司被排除出合并范围，但该资本性投入形成的权益将一直留存于合并报表的资本公积中。这与权益性交易形成的资本公积（例如合并报表层面购买少数股权的交易差额）在子公司被处置之后仍然在合并报表层面体现为资本公积而不转入损益是基于同样的原理和考虑。

提问人：liubin988513 时间：2012-04-26 21:18:00
投资补助不属于其他综合收益，不能按照解释 4 号结转为损益的

回答人：chenyiwei
赞同此观点。即使相关子公司已被处置，该项资本公积也不转入损益。

提问人：zengfengxia 时间：2012-04-27 21:12:24
回复 chenyiwei 的帖子
陈版，权益法核算的长期股权投资，在持股比例没有发生变化的情况下，被投资单位因收到的投资补助而增加的资本公积-股本溢价也不能作为投资企业的其他综合收益，这种情况下，投资企业应当在资本公积的哪一个明细里面披露，是股本溢价还是其他资本公积？

回答人：chenyiwei
个人理解：属于其他资本公积，但可转增资本。

提问人：lbwl 时间：2012-06-04 16:39:45
回复 chenyiwei 的帖子
确认为资本公积，表明这是来源于外部的资本性投入。此类资本公积一旦形成即与当初导致其形成的资产分离，这句每天看懂，这个外部资本性投入的为什么说一形成就与资产分离呢，陈版旅游后一定解答啊

回答人：chenyiwei
可以理解为：公司因接受所有者出资而增加的权益，以后无论该资产如何耗用、出售等，即使该资产以后不再在帐面上了，但当初出资形成的权益仍然存在，是不会因为当初出资的资产被处置而发生相应转出的。

提问人：lbwl 时间：2012-06-04 17:24:59
回复 lbwl 的帖子
但这个是国家给的补助，跟出资者没有关系啊

回答人：chenyiwei
其实，把这种补助视同资本性投入计入资本公积，本身就违反了会计原理（因为这并不是股东的投入，按理是应当计入损益的，只不过是一次计入还是分次计入的区别），只能将错就错了。